【裁判字號】    95,易,443
【裁判日期】    950327
【裁判案由】    毒品危害防制條例
【裁判全文】
臺灣臺中地方法院刑事判決               95年度易字第443號
公  訴  人  臺灣臺中地方法院檢察署檢察官
被      告  乙○○
                    （現在臺灣臺中監獄執行中）
上列被告因違反毒品危害防制條例案件，經檢察官聲請簡易判決
處刑（九十四年度毒偵字第五四一七號），本院沙鹿簡易庭認不
宜適用簡易程序，移由本院刑事庭依通常程序審理，本院合議庭
裁定改以簡式審判程序審理，判決如下：
    主  文
乙○○連續施用第二級毒品，累犯，處有期徒刑陸月，如易科罰
金，以佰元折算壹日。扣案之甲基安非他命貳小包（合計毛重
公克），均沒收銷燬之；玻璃球管吸食器貳個，均沒收。
    犯罪事實
一、乙○○前於民國八十九年間，因施用毒品案件，經本院以八
    十九年度毒聲字第一一八一號裁定送觀察、勒戒後，認無繼
    續施用毒品之傾向，而由臺灣臺中地方法院檢察署檢察官以
    八十九年度毒偵字第一四一三號為不起訴處分；再於九十年
    間，因施用毒品案件，經本院以九十年度毒聲字第六○三四
    號裁定送觀察、勒戒，認有繼續施用毒品之傾向，經本院再
    以九十一年度毒聲字第二七三號裁定令入戒治處所施以強制
    戒治一年，甫於九十二年一月十二日戒治期滿執行完畢，並
    於翌日即同年月十三日釋放。又其所犯前揭連續施用毒品犯
    行，並經臺灣臺中地方法院檢察署檢察官提起公訴，經本院
    於九十一年間，判處有期徒刑八月確定在案，入監執行後，
    甫於九十二年九月四日縮短刑期執行完畢。另因自九十三年
    一月上旬某日起，至九十四年三月九日止，連續施用第一級
    毒品案件，經本院判處有期徒刑十月確定，現正在執行中。
    詎乙○○猶不知戒絕，明知甲基安非他命（聲請簡易判決處
    刑書誤載為安非他命）已列為毒品危害防制條例第二條第二
    項第二款所稱之第二級毒品，竟於強制戒治執行完畢釋放後
    五年內，於自不詳姓名年籍之人處購得第二級毒品甲基安非
    他命後，即基於施用第二級毒品甲基安非他命概括犯意，自
    九十四年四月上旬某日起，至九十四年六月九日上午某時（
    聲請簡易判決處刑書誤載為九十四年六月八日晚上十一、十
    二時許）止，在位於臺中縣大甲鎮之汽車旅館內（聲請簡易
    判決處刑書誤載為臺中縣大安鄉龜殼村溪洲莊一五號之六）
    ，以將第二級毒品甲基安非他命放置在玻璃球吸食器內，然
    後以火燒烤其底部，使生白煙吸入體內之方法，連續施用第
    二級毒品甲基安非他命多次，平均每星期施用一次。嗣於九
    十四年六月九日下午三時許，乙○○騎乘機車行經臺中縣后
    里鄉○○路與公安路口，因闖紅燈及無照駕駛，為警攔查，
    因而查獲，並扣得其所有之第二級毒品甲基安非他命二小包
    （合計毛重三公克）及供其施用第二級毒品甲基安非他命所
    用之玻璃球吸食器二個。
二、案經臺中縣警察局大甲分局報告臺灣臺中地方法院檢察署檢
    察官聲請簡易判決處刑。
    理    由
一、訊據被告乙○○對於在上開時、地，連續多次非法施用第二
    級毒品甲基安非他命之事實供承不諱，且被告於九十四年六
    月九日為警查獲時所採集之尿液，經送詮昕科技股份有限公
    司檢驗結果，確呈甲基安非他命陽性反應，有該公司出具之
    濫用藥物尿液檢驗報告一紙在卷可稽，復有被告所有供其施
    用第二級毒品甲基安非他命所用之玻璃球吸食器二個扣案可
    資佐證，足見被告之自白與事實相符，而堪以採信。本件事
    證明確，被告連續施用第二級毒品甲基安非他命犯行，堪以
    認定。
二、被告前於八十九年間，因施用毒品案件，經本院以八十九年
    度毒聲字第一一八一號裁定送觀察、勒戒後，認無繼續施用
    毒品之傾向，而由臺灣臺中地方法院檢察署檢察官以八十九
    年度毒偵字第一四一三號為不起訴處分；再於九十年間，因
    施用毒品案件，經本院以九十年度毒聲字第六○三四號裁定
    送觀察、勒戒，認有繼續施用毒品之傾向，經本院再以九十
    一年度毒聲字第二七三號裁定令入戒治處所施以強制戒治一
    年，甫於九十二年一月十二日戒治期滿執行完畢，並於翌日
    即同年月十三日釋放等情，有臺灣臺中地方法院檢察署刑案
    資料查註紀錄表及臺灣高等法院被告前案紀錄表各一份附卷
    可參。被告於前案強制戒治執行完畢釋放後，五年內再犯本
    件施用第二級毒品罪，應予依法論科。
三、查甲基安非他命係毒品危害防制條例第二條第二項第二款所
    規定之第二級毒品。被告於前案強制戒治執行完畢釋放後，
    五年內再行施用第二級毒品甲基安非他命之行為，核係犯同
    條例第十條第二項之施用第二級毒品罪。其持有毒品之行為
    ，意在供己施用，故持有之低度行為，應為施用之高度行為
    所吸收，不另論罪。被告先後多次施用第二級毒品甲基安非
    他命之犯行，時間緊接，且觸犯構成要件相同之罪，顯係基
    於概括犯意反覆為之，應依刑法第五十六條連續犯之規定，
    論以一罪，並加重其刑。被告前於九十一年間，因施用毒品
    案件，經本院判處有期徒刑八月確定在案，甫於九十二年九
    月四日縮短刑期執行完畢，有前揭刑案資料查註紀錄表及被
    告前案紀錄表可參，其於有期徒刑執行完畢後五年內，再犯
    本件有期徒刑以上之罪，為累犯，應依法遞加重其刑。如犯
    罪事實欄所示之犯行，公訴人雖僅就被告於九十四年六月九
    日上午某時（聲請簡易判決處刑書誤載為九十四年六月八日
    晚上十一、十二時許）之施用第二級毒品甲基安非他命之犯
    行予以起訴，就其餘施用第二級毒品甲基安非他命之犯行，
    未經起訴，惟該未經起訴部分犯行，既與起訴部分犯行有連
    續犯之裁判上一罪關係，為起訴效力所及，本院自應併予審
    理。爰審酌被告前因施用毒品犯行，迭經觀察、勒戒、強制
    戒治，甚至有期徒刑之執行，均不思戒絕，竟猶故態復萌，
    再施用毒品甲基安非他命不輟，無視於毒品對於自身健康之
    戕害及國家對於杜絕毒品犯罪之禁令，惡性非輕，惟於犯後
    坦認罪行，態度尚佳等一切情狀，量處如主文所示之刑，並
    諭知易科罰金之折算標準。扣案之甲基安非他命二小包（合
    計毛重三公克），為毒品危害防制條例第二條第二項第二款
    所指之第二級毒品，屬違禁物，爰依同條例第十八條第一項
    前段規定，沒收銷燬之；另扣案之玻璃球吸食器二個，均為
    被告所有，且為供被告犯本件施用第二級毒品甲基安非他命
    所用之物，業據其於本院審理時供明在卷，爰依刑法第三十
    八條第一項第二款規定，宣告沒收。
據上論斷，應依刑事訴訟法第四百五十二條、第二百七十三條之
一第一項、第二百九十九條第一項前段，毒品危害防制條例第十
條第二項、第十八條第一項前段，刑法第十一條、第五十六條、
第四十七條、第四十一條第一項前段、第三十八條第一項第二款
，罰金罰鍰提高標準條例第二條，判決如主文。
本案經檢察官甲○○到庭執行職務。
中    華    民    國    95    年    3     月    27    日
                  刑事第三庭    法  官 郭 妙 俐
上正本證明與原本無異。
如不服本判決，應於判決送達後十日內向本院提出上訴狀，上訴
於臺灣高等法院臺中分院( 須附繕本 )。
                                書記官 高 勳 楠
中    華    民    國    95    年    3     月    27    日
附錄本案論罪科刑法條全文
毒品危害防制條例第十條
施用第一級毒品者，處六月以上五年以下有期徒刑。
施用第二級毒品者，處三年以下有期徒刑。


司法院資訊處製作；財團法人民間司法改革基金會備份。
